臺灣臺南地方法院刑事判決　　　　　　　100年度訴字第817號
公　訴　人　臺灣臺南地方法院檢察署檢察官
被　　　告　鄭年重
上列被告因搶奪等案件，經檢察官提起公訴（100年度偵字第836
4號），本院判決如下：
    主  文
鄭年重攜帶兇器竊盜，處有期徒刑陸月；又意圖為自己不法之所
有，攜帶兇器搶奪他人之動產未遂，處有期徒刑拾月，扣案水果
刀壹把沒收。應執行有期徒刑壹年貳月，扣案水果刀壹把沒收。
    事  實
一、鄭年重於民國100年6月14日23時許，在臺南市○○區○○路
    附近，見張獎所有車牌號碼 FMK-829號機車無人看管，竟基
    於為自己不法所有之犯意，持客觀上具危險性、可供為兇器
    使用之扳手1支，下手拆卸懸掛於該機車之 FMK-829號車牌1
    面得手，並將該竊得之車牌懸掛於其所有而車牌號碼本為BQ
    M -180號機車之上。
二、鄭年重為圖獲取財物，另萌生以搶奪方式獲取財物之意圖為
    自己不法所有之犯意，在長褲口袋內放置而攜帶其所有且客
    觀上具危險性、可供為兇器使用之水果刀 1把，口戴黑色口
    罩1只，駕駛前開其所有而懸掛竊得之FMK-829號車牌之機車
    ，於100年6月14日23時10分許行至臺南市○區○○路1段311
    號之「龍山里活動中心」旁之車棚時，見吳雪芳獨自在該處
    發動機車欲離去，認有機可乘，鄭年重遂趁吳雪芳坐在機車
    上而不及防備之際，突然行走趨近吳雪芳並用雙手奮力拉扯
    吳雪芳配戴於頸部之金項鍊，吳雪芳驚覺而用手抓住鄭年重
    之手，並頻頻高聲呼喊「搶劫」之語，鄭年重見事跡敗露無
    法得手，遂罷手轉身騎乘前揭懸掛 FMK-829號車牌之機車欲
    逃離現場，然旋為見義勇為之李承軒將鄭年重撲倒在地，與
    據報前來之警員合力逮捕，並扣得前揭遭竊之FMK-829 號車
    牌1面（嗣由張獎領回），及鄭年重口戴之黑色口罩1只以及
    攜帶之水果刀1把。
二、案經臺南市政府警察局第一分局報請臺灣臺南地方法院檢察
    署檢察官偵查起訴。
    理  由
一、本件係經被告鄭年重於準備程序為有罪之表示，而經本院裁
    定以簡式審判程序加以審理，依刑事訴訟法第273條之2、第
    159條第2項之規定，不適用傳聞法則有關限制證據能力之相
    關規定，合先敘明。
二、訊據被告對於上揭事實均坦承不諱，核與證人張獎、李承軒
    於司法警察調查中及吳雪芳於司法警察調查中、偵訊中之陳
    述情節相符，並有臺南市政府警察局車輛協尋電腦輸入單2
    份、指認相片2張、現場照片11張及贓物認領保管單2紙（分
    見警卷第 18至21、23至30頁）可稽，並有黑色口罩1只、水
    果刀1把扣案為證，事證明確，被告犯行洵堪認定。
三、可供拆卸機車上懸掛之車牌使用之扳手，係為尖硬之利器，
    且前揭扣案之水果刀1把，其刀刃處係開鋒且約長 9點5公分
    ，有本院100年8月10日勘驗筆錄可憑，該水果刀亦為尖銳之
    利器，二者在客觀上均足以威脅人之生命身體之安全，可供
    兇器使用。核被告所為，係犯刑法第321條第1項第3 款之攜
    帶兇器竊盜罪及同法第326條第2項、第1 項之攜帶兇器搶奪
    未遂罪。被告著手實行攜帶兇器搶奪之行為，但未達得手之
    結果，該部犯行係為未遂犯，依刑法第25條第2 項規定按既
    遂犯之刑度減輕之。爰審酌被告攜帶兇器竊取他人之機車車
    牌，侵害他人之財產權，並致使他人因機車車牌遭竊而承受
    無法正常騎乘機車之不便，且被告正值年輕力壯，不思以正
    途取財，竟搶奪被害人吳雪芳之財物，使被害人吳雪芳之精
    神遭受驚嚇，並破壞社會安寧秩序，然念及被告犯後尚知坦
    承犯行，且就犯罪過程供述詳實，犯後態度尚非欠佳，並考
    量其與被害人張獎、吳雪芳均達成調解，而獲得被害人二人
    之原諒，有本院 100年度司南簡調字第544號調解筆錄1份可
    憑（見審卷第22頁），容見存有彌補過錯之心意等一切情狀
    ，分別量處如主文所示之刑，並定其應執行刑。扣案之水果
    刀1 把，係被告所有且供實行本件攜帶兇器搶奪未遂犯行使
    用之物，應依刑法第38條第1項第2款規定宣告沒收。再刑法
    第38條第1項第2款所定得沒收之供犯罪所用之物或供犯罪預
    備之物，必於犯罪有直接關係者始屬相當（最高法院51年臺
    非字第13號判例意旨參照），扣案之黑色口罩1 只，僅係被
    告於為本件攜帶兇器搶奪犯行時所戴之物，既非違禁物或須
    義務沒收之物，與該犯罪之實行並無直接關係而非屬供實行
    犯罪所使用之物，又上揭供竊取車牌使用之扳手，既未扣案
    ，亦非違禁物或須義務沒收之物，故均不予宣告沒收，併此
    敘明。
據上論斷，應依刑事訴訟法第273條之1第1項、第299條第1 項前
段，刑法第321條第1項第3款、第326條第2項、第1項、第25條第
2項、第51條第5款、第38條第1項第2款，判決如主文。
本案經檢察官宋文宏到庭執行職務。
中    華    民    國   100    年    8     月    26    日
                  刑事第三庭  法  官  陳威龍
以上正本證明與原本無異。
如不服本判決應於收受本判決後10日內向本院提出上訴書狀，並
應敘述具體理由。其未敘述上訴理由者，應於上訴期間屆滿後20
日內向本院補提理由書狀（均須按他造當事人之人數附繕本）「
切勿逕送上級法院」。
                              書記官  蘇嬿合
中    華    民    國   100    年    8     月    26    日
附錄本案論罪科刑法條：
刑法第321條第1項第3款：
犯竊盜罪而有下列情形之一者，處 6 月以上、5 年以下有期徒
刑，得併科新臺幣 10 萬元以下罰金：
三、攜帶兇器而犯之者。
中華民國刑法第326條：
犯前條第1項之罪，而有第321條第1項各款情形之一者，處1年以
上7年以下有期徒刑。
前項之未遂犯罰之。